---
title: Trabajo Final, Estefanía Di Giovani, Andrea Rodríguez, Ángeles Ahunchain, Sebastián
  Rodríguez Marín
author: "Grupo UMPE, Econometría Financiera"
output:
  html_document: default
  pdf_document: default
---

```{r setup, include=FALSE}
knitr::opts_chunk$set(echo = TRUE)
```
#Importamos librerías.
```{r librerías, message=FALSE, warning=FALSE,echo=FALSE}
library(AER)
library(skimr)
library(car)
library(moments)
library(lmtest)
library(dplyr)
library(tidyverse)
library(ggplot2)
library(readxl)
library(httr)
tinytex::install_tinytex(force=TRUE)
```
### Importamos los datos de Github - Para esto Publicamos en perfil público de Github creando previamente el repositorio.
```{r}
datos<-tibble(read.csv("https://raw.githubusercontent.com/sebastianrodriguezmarin/ecofin/main/datos_meli.csv",header=TRUE,sep=";"))
```


```{r}
options(scipen = 990)
```


```{r datos,message=FALSE}

data("datos")
skim(datos)

```
> **Primer punto, identificar nuestros datos**:
Para hacerlo, es importante plantearse las siguientes preguntas:
¿Qué tipo de datos estamos utilizando?
¿Se trata de una serie temporal?
¿Es de corte transversal (cross section)?

## Modelo 1: regresión lineal inicial.

Primero estimaremos un modelo que explique el logaritmo del precio de venta a partir del logaritmo del de la superficie contruida, el número de dormitorios, baños y la antiguedad. 
La estimación de MCO quedará guardada en reg1.

```{r}
###datos_not_na <- subset(datos, barrio == "Malvin" & tipo_inmueble == "Apartamentos", select = -c(operacion,direccion))
#datos_not_na <- subset(datos, ap_ppiso != "", select = -c(operacion,direccion))

```

```{r}
df <- select(datos, barrio, precio, dormitorios, banos, gym, sup_constru, garage, antiguedad, tipo_inmueble)

```
## Hallamos la media de antigüedad con el fin de sustituir los NA por su media #pues_women_rules

```{r}
##mean_antiguedad <- mean(df$antiguedad, na.rm = TRUE)
```

```{r}
##df$antiguedad <- round(df$antiguedad %>%
##                                  replace(is.na(.),mean_antiguedad), digits = 0)
```

```{r}
df <- subset(datos, antiguedad != "")
```

```{r}
df <- transform(
  df,precio = as.numeric(as.factor(precio)))

df <- transform(
  df,sup_constru = as.numeric(as.factor(sup_constru)))
```

```{r}
reg1 <- lm(log(precio) ~ log(sup_constru) + dormitorios + banos + gym + garage, data = df)
```

### Analizamos los resultados
```{r}
summary(reg1)
```
### Tenemos un R^2 ajustado de 68,46%, lo cual es bastante bueno. 


### Interpretación de los resultados:  
Estos resultados indican un R^2 razonablemente alto de 68,46% y test mayores a 2 para todos los coeficientes. El coeficiente **banos** indica que se espera que una se vende un 30% más alta por unidad de baños (1 baño más para igual casa implica 30% más de precio).

Una vivienda con un un 10% más de superficie contruída, ceteris paribus, aumenta el precio de venta esperado en aproximadamente un 4.5%, mientras que se estima que un **dormitorio adicional disminuiría el precio en casi un 0.038%????**.

#### Precio estimado de una vivienda 
El log del precio de venta esperado de una casa con tres dormitorios, un baño, superficie contruída de 60 m2 y 20 años de antiguedad, sin gimnaio y con garage:

ln(p) = 9.79 + 0.4535 log(sup_construida) - 0.038 × (dormitorios) + 0.29 (banos) - 0.0053 (años de antiguedad) + 0.0834 (gymyes) + 0.14 (garageyes).

ln(p) = 9.79 + 0.4535 log(60m2) - 0.038 × (3d) + 0.29 (1b) - 0.0053 (20a) + 0.0834 (gym:no) + 0.14 (garageyes) = 11,787

El precio estimado sería $$e^{(11,787)}=131.531$$.

#### Precio estimado de un apartamento en el barrio Malvín. Aplicamos el subset para depurar los demás barrios y los tipos de inmueble que NO son apartamentos.
```{r}
datos_malvin <- subset(df, barrio == "Malvin" & tipo_inmueble == "Apartamentos")
```
### Hacemos la regresión lineal para barrio Malvín y Apartamentos.
```{r}
reg_malvin <- lm(log(precio) ~ log(sup_constru) + dormitorios + banos + gym + garage, data = datos_malvin)
summary(reg_malvin)
```
```{r}
#residuo_malvin <- reg_malvin$residuals
#residuo <- ggplot(residuo_malvin, aes(x=residuo_malvin))
#residuo + geom_histogram()
```

### Perdón, quiero ver Pocitos después lo borramos
```{r}
datos_pocitos <- subset(df, barrio == "Pocitos" & tipo_inmueble == "Apartamentos")
```

```{r}
reg_pocitos <- lm(log(precio) ~ log(sup_constru) + dormitorios + banos + antiguedad + gym + garage, data = datos_pocitos)
summary(reg_pocitos)
```
```{r}
pl <- ggplot(datos_pocitos, aes(x=precio))+ geom_histogram(binwidth = 100000, boundary=0)
###pl + geom_histogram()
pl
```

```{r}
pl2 <- pl + geom_histogram(binwidth = 0.1, col='black', fill='green', alpha=0.4)
pl2
```
